臺灣高等法院高雄分院刑事裁定　　　　100年度交抗字第305號
　　　　　　　　　　　　　　　　　　100年度交抗字第307號
抗　告　人
即受處分人　楊正賢
上列抗告人因違反道路交通管理處罰條例聲明異議案件，不服臺
灣高雄地方法院中華民國100 年11月22日裁定（100 年度交聲字
第2101、2102號），提起抗告，本院裁定如下：
    主  文
抗告駁回。
    理  由
一、原處分意旨略以：抗告人即受處分人楊正賢所有車牌號碼N9
    W-968 號重型機車、車牌1993-G5 自小客車（下合稱前述二
    車），於民國100 年7 月3 日9 時53分、55分許，違規停放
    在高雄市○○區○○路643 巷34弄之劃設紅實線處，而有「
    在禁止臨時停車處所停車」之違規，為警拍照逕行舉發，爰
    依道路交通管理處罰條例第56條第1 項第1 款規定，分別裁
    處受處分人重機車部分罰鍰新臺幣（下同）600 元，自小客
    車部分罰鍰900元等語。
二、抗告意旨略以：抗告人即受處分人楊正賢所有車牌號碼N9W-
    968 號重型機車、車牌1993-G5 自小客車（下合稱前述二車
    ），於100 年7 月3 日，因違規停放在高雄市○○區○○路
    643 巷34弄之劃設紅實線處，遭以「在禁止臨時停車處所停
    車」之違規，拍照逕行舉發，並經分別就重機車部分罰鍰60
    0 元，自小客車部分罰鍰900 元。惟抗告人居住於高雄市○
    ○區○○路643 巷34弄8 號2 樓，已26年餘，從未因停車於
    上開巷弄內遭警舉發開罰。且上開64巷34弄路口轉彎處所劃
    紅線清晰可見，巷弄內之紅線則已斑駁，且多處中斷，其中
    數段並已顏色甚淺，無法一望即知設有紅線，顯見主管機關
    無意維持該巷弄內之紅色實線；又高雄市政府左營分局左營
    派出所在系爭路段張貼告示牌：「警方在本路段為機車加大
    鎖；請車主注意自己愛車，機車停放請加大鎖…」等語，一
    般用路人見之，自會生該處可供停車之聯想，原處分以抗告
    人在禁止臨時停車處所停車，對抗告人為上開二裁罰，自有
    不當，經抗告人依法聲明異議，請求撤銷原處分，原審認異
    議無理由，裁定駁回異議，並無理由，爰提起本件抗告，請
    求撤銷原裁定，另為抗告人不罰之裁定等語。
三、按汽車駕駛人停車時，在禁止臨時停車處所停車者，處600
    元以上1200元以下罰鍰，道路交通管理處罰條例第56條第1
    項第1 款定有明文。又按紅實線設於路側，用以禁止臨時停
    車，道路交通標誌標線號誌設置規則第149 條第1 項第5 款
    亦有明文。經查：
（一）抗告人曾於100 年7 月3 日9 時53分、55分許，將前述二
      車，停放在前述巷弄內部，並經適於該處執勤之員警，以
      異議人有在劃設有紅實線之禁止臨時停車處所停車之違規
      行為為由，予以舉發各節，為抗告人自承明確，並有違規
      搜證照片（原審100 年度交聲字第2101號卷，下稱2101卷
      第3 頁；原審100 年度交聲字第2102號卷，下稱2102卷第
      3 頁）、高雄市政府警察局高市警交相字第BWB013751 、
      BWB013759 號舉發違反道路交通管理事件通知單（2101卷
      第2 頁、2102卷第2 頁）、高雄市政府交通局100 年10月
      12日高市交裁字第裁32-BWB013751、32-BWB013759號裁決
      書（2101卷第19頁、2102卷第19頁）各1 份在卷可稽，自
      均堪認定。
（二）查上開違規停車地點為消防巷道，全線雙側劃設紅線，禁
      止停車之事實，有高雄市政府交通局100 年11月7 日高市
      交裁決字第1000057714、1000057715號函，及所附100 年
      7 月29日高市交停管字第1000039095號函、高雄市政府消
      防局92年11月13日高市消防救字第0920015196號函附卷可
      參（見2101卷第24至27頁、2102卷第24頁、35頁、第44至
      47頁）。上開64巷34弄巷口轉彎處之紅線於95年及99年曾
      因模糊而重新補繪，固經高雄市交通局100 年11月2 日高
      市交停管字第1000056528號函函覆在卷（2101號卷第25頁
      ），惟按標線是否重劃補繪，係以該標線有無模糊難辨，
      而有補繪之必要而定，並非某一段落有補繪之必要，即須
      全線一體補繪，更無全線其中一段有補繪之情形，即表示
      該全線其它未補繪部分之標線已失其效力之可言，該未補
      繪部分之標線，倘仍足使一般智識之人認知及辨識其存在
      ，依社會通念，即難認有使一般人混淆或難以遵守之情事
      ，民眾自仍應遵守該標線。觀諸卷附採證照片及抗告人自
      行提出之現場照片顯示，上開重機車置放處路邊所劃設之
      紅線清晰可見，自小客車置放處路邊所劃設之紅線固有斑
      駁、脫落之情形，惟紅色標線仍清晰可辨，不致使一般駕
      駛人誤認該二處並未劃設紅線，有各該相片可稽（2101號
      卷第3 頁、2102號卷第3 、51、52頁），依上開說明，一
      般智識之人對該紅色禁止臨時停車之標線存在，既無混淆
      及難以遵守之情形，抗告人個人主觀上逕自推斷該巷弄內
      之路段既未如巷口轉彎處重新補繪，即屬可以停車，自不
      影響其於該路段停放上開機車及自用小客車違規之認定。
      況抗告人自承其在該巷弄內居住已有26年，而該路段自92
      年11月間經各該有關單位會勘後，即於兩側全線繪製紅線
      ，禁止臨時停車，有上開高雄市政府交通局100 年11月2
      日高市交停管字第1000056528號函及所附高雄市政府消防
      局92年11月13日高市消防救字第0920015196號函可參（21
      01號卷第25-27 頁），則該巷弄內路段兩側全線禁止臨時
      停車，抗告人早已知悉，其並非於舉發當日偶然自外地駕
      車至該處停車之人，更無主張其不知該處劃有紅色標線禁
      止臨時停時之餘地。
 (三) 高雄市政府警察局左營分局左營派出所確在後昌路643 巷
      34弄路段設置告示牌，載明「警方在本路段為機車加大鎖
      ；請車主注意自己愛車，機車停放請加大鎖」等語，此固
      有現場照片2 張可按（2101卷第8 頁、2102卷第8 頁），
      堪認屬實。惟按此告示內容，明顯係在提醒民眾注意在機
      車上加大鎖，以防機車被竊盜，其為防止機車被盜之文宣
      ，一望即知，且製作機關為左營分局左營派出所，而非交
      通隊，實無從令人產生與該路段是否禁止停車之聯想，抗
      告人無視於該路段紅線早於92年11月以後即已存在，逕自
      以該告示牌推認該路段可以停車，而以其相信該告示，認
      為該路段可以停車，不應受罰為辯，自無可採。
四、綜上所述，原處分機關裁處如上開二裁決書處罰主文所示之
    罰鍰，並無不當，原審認定本件異議為無理由，裁定予以駁
    回，並無不合，抗告意旨仍執前詞，指摘原裁定不當，為無
    理由，應予駁回。
據上論結，應依道路交通事件處理辦法第25條，刑事訴訟法第41
2 條，裁定如主文。
中    華    民    國   100    年    12    月    30    日
                  刑事第十庭    審判長法  官  陳中和
                                      法  官  邱永貴
                                      法  官  蔡國
以上正本證明與原本無異。
不得再抗告。
中    華    民    國   100    年    12    月    30    日
                                      書記官  周青玉